# 母公司替子公司承担销售及采购活动

提问人：13757187143 时间：2020-03-13 08:05:15
IPO中，非全资子公司未配置自己的采购和销售人员，采购和销售由母公司统一管理，子公司销售费用仅有运费。
子公司为高新技术企业，税率低于母公司。该情况对IPO有和影响呢？
有利润转移规避税收的嫌疑，且可能被质疑为与少数股东之间的利益输送吗

回答人：chenyiwei
可能有这个问题，要关注母公司是否就为子公司提供的此类服务签订了公允的服务协议或者费用分摊协议（前者较好，后者有税务问题），合理地向子公司收取公允的服务费。